【裁判字號】    92,上易,120
【裁判日期】    920311
【裁判案由】    竊盜
【裁判全文】
臺灣高等法院臺中分院刑事判決                    九十二年度上易字第一二號
    上  訴  人
    即  被  告  丙○○
右上訴人因竊盜案件，不服臺灣臺中地方法院九十一年度易字第二八四六號中華民國
九十一年十一月二十九日第一審判決（起訴案號：臺灣臺中地方法院檢察署九十一年
度偵字第一二０二０號），提起上訴，本院判決如左：
    主      文
原判決關於丙○○部分撤銷。
丙○○共同攜帶兇器竊盜，處有期徒刑陸月，如易科罰金，以參佰元折算壹日。扣案
之乙炔壹組（含氧氣筒、瓦斯筒各壹瓶、噴槍壹支）沒收。
    事      實
一、丙○○（前有違反懲治盜匪條例判、槍砲彈藥刀械管制條例及妨害自由前科，但
    未構成累犯）意圖為自己不法之所有，夥同乙○○（原審判決後未經上訴）基於
    共同之犯意聯絡，於民國九十一年六月十四日十八時許，駕駛Ａ４─５９４５號
    自用小貨車，至臺中縣東勢鎮○○○段第五０三二地號，鄭銓所有之果園內，以
    自備可供作攻擊他人使用之兇器乙炔一組（含氧氣筒、瓦斯筒各一瓶、噴槍一支
    ），切割拆解果園內之已傾斜但尚可蓄水約三分之二容量之鋁製水塔一只，竊取
    得手後將之搬運至上開自小貨車上，擬予變賣圖利，嗣為甲○○發覺報警當場查
    獲，並扣得乙○○所有乙炔一組（含氧氣筒、瓦斯筒各一瓶、噴槍一支）。
二、案經臺中縣警察局東勢分局報請臺灣臺中地方法院檢察署檢察官偵查起訴。
    理      由
一、本件訊之上訴人即被告（下稱被告）丙○○坦承於前記時間地點與乙○○持乙炔
    切割被害人鄭銓之水塔之事實，核與被害人丁○指訴、證人甲○○證述之情節相
    符，並有現場照片九幀，及扣得之乙炔一組（含氧氣筒一瓶、瓦斯筒一瓶、噴槍
    一支於警訊時責付由乙○○保管）、水塔一只（已於警訊時交由甲○○保管）可
    證，又乙炔一組，含氧氣筒、瓦斯筒各一瓶、噴槍一支，係鐵製而成，且如已點
    火，更可用以攻擊他人，在客觀上對人之身體、生命具有危險性，當屬兇器無疑
    ，被告持以行竊，核已該當於攜帶兇器竊盜之犯罪構成要件，本件事證已臻明確
    ，被告之犯行洵堪認定。
二、核被告所為，係犯刑法第三百二十一條第一項第三款之攜帶兇器竊盜罪，被告與
    乙○○二人間，有犯意聯絡及行為分擔，為共同正犯。原審對被告論罪科罰雖非
    無見，惟：(一)本件被告所竊取之水塔，係已傾斜之水塔，此已據鄭銓、甲○○供
    明在卷（本院卷第二十五頁），原審判決未具體認定，據為量刑之基礎，尚有未
    合。(二)被告事後於本院表示同意修復，被害人鄭銓亦表不願追究，原審未及審酌
    ，亦非洽當。被告上訴意旨略以因誤認該水塔是破鐵，要拿去賣，並無行竊之故
    意云云，指摘原審判決不當，雖無理由，惟原審判決既有上述未洽之處，亦屬無
    可維持，本院應予撤銷改判。爰審酌被告所竊取之水塔即使新品價格亦不過四萬
    五千元左右，己據被害人鄭銓及證人甲○○於本院調查中供證綦詳，價值非鉅，
    且被告切割竊取該水塔是當成廢鐵販售，可得之獲益無多，及被告之品行、犯罪
    之動機、手段、所生危害等一切情狀，量處如主文所示之刑，並諭知易科罰金之
    折算標準。扣案之乙炔一組（含氧氣筒一瓶、瓦斯筒一瓶、噴槍一支）為被告乙○○所有，並供犯罪所用之物，業據被告供認在卷，應併予宣告沒收。
三、依刑事訴訟法第三百六十九條第一項前段、第三百六十四條、第二百九十九條第
    一項前段、刑法第二十八條、第三百二十一條第一項第三款、第四十一條第一項
    、罰金罰鍰提高標準條例第二條，判決如主文。
本案經檢察官戊○○到庭執行職務。
中      華      民      國      九十二  年      三      月      十一    日
                                臺灣高等法院臺中分院刑事第十庭
                                      審判長法  官  林  照  明
                                            法  官  蔡  名  曜
                                            法  官  王      銘
右正本證明與原本無異。
不得上訴。
                                            書記官  洪  麗  華
中      華      民      國      九十二  年      三      月      十四    日
                                                                        Ａ


司法院資訊處製作；財團法人民間司法改革基金會備份。
